臺灣高等法院高雄分院刑事判決
111年度上訴字第519號
上  訴  人  
即  被  告  蔡淯丞


選任辯護人  黃燦堂律師
上列上訴人因違反毒品危害防制條例案件，不服臺灣橋頭地方法
院110 年度訴字第461 號中華民國111 年4 月29日第一審判決（
起訴案號：臺灣橋頭地方檢察署110 年度偵字第12088 號），針
對量刑提起上訴，本院判決如下：
    主  文
上訴駁回。
    事實及理由
壹、程序事項：
    刑事訴訟法第348 條已於民國110 年6 月16日修正公布，同
    年月18日生效施行。而本案係於上開規定生效施行後繫屬本
    院，非屬刑事訴訟法施行法第7 之13條所規定仍適用修正前
    規定之案件，故應適用修正後刑事訴訟法第348 條之規定。
    又修正後刑事訴訟法第348 條第3 項規定：「上訴得明示僅
    就判決之刑、沒收或保安處分一部為之」，而其立法理由指
    出：「為尊重當事人設定攻防之範圍，並減輕上訴審審理之
    負擔，容許上訴權人僅針對刑、沒收或保安處分一部提起上
    訴，其未表明上訴之認定犯罪事實部分，則不在第二審之審
    判範圍。」因此，如僅針對「刑」提起上訴，則「犯罪事實
    」及「沒收」即不在上訴審審查範圍，而應以原審所認定之
    犯罪事實，做為審認原審之宣告刑妥適與否之判斷基礎。本
    件上訴人即被告蔡淯丞（下稱被告）於本院審判期日，已陳
    明其上訴意旨係認為原審所為量刑過重，對原判決所認定之
    犯罪事實、罪名及沒收等項均未表示不服，更明示僅對原判
    決之量刑提起上訴（見本院卷第65頁）。依上開說明，本院
    僅就原判決所宣告之刑是否妥適進行審理，至於原判決其他
    部分，則非本院審查範圍，合先敘明。
貳、本案據以審查量刑妥適與否之原審所認定之犯罪事實、所犯
    罪名及宣告刑：
一、犯罪事實：被告明知愷他命係毒品危害防制條例所定之第三
    級毒品，不得非法販賣，竟基於販賣第三級毒品以營利之犯
    意，以其不詳廠牌手機所安裝之通訊軟體微信與朱志堂聯繫
    毒品交易事宜，約妥交易時、地後，於110年6月20日凌晨2
    時許，前往位於高雄市○○區○○街0號天第大樓前，以新臺幣
    （下同）2,000元之價格，販賣交付重量約0.8至1公克之愷
    他命1包予朱志堂，然尚未收取價金。嗣警調查另案毒品糾
    紛，並調閱現場監視錄影畫面，始查悉上情。　　　
二、所犯罪名：核被告所為，係犯毒品危害防制條例第4 條第3
    項之販賣第三級毒品罪。　　
三、刑之減輕事由：按毒品危害防制條例第17條第2 項規定，犯
    第4 條至第8條之罪於偵查及歷次審判中均自白者，減輕其
    刑。查被告就本案販賣第三級毒品犯行，於偵查及審判中均
    自白不諱，自應依毒品危害防制條例第17條第2 項之規定減
    輕其刑。　　
四、原判決量刑之審酌：
    審酌被告不思守法自制，循正當途徑獲取所需，竟為獲取不
    法利益，鋌而走險販賣第三級毒品愷他命，助長毒品散布，
    危害社會治安及國民健康甚鉅，實應予非難；衡以被告販毒
    價金為2,000元，購毒者1人；酌以被告自始坦承犯行之犯後
    態度；復衡被告自陳國中畢業之智識程度，目前從事鋁門窗
    工作，月收入約25,000至30,000元，與父母、胞弟同住，未
    婚無子等一切情狀，量處有期徒刑3年8月。　　　　　
參、被告上訴意旨略以：被告已認罪，原審量刑過重，請依刑法
    第59條之規定酌減其刑，並宣告緩刑云云。　　　　
肆、本院之判斷：
一、按刑之量定，係實體法上賦予法院得為自由裁量之事項，  
    倘其未有逾越法律所規定之範圍，或濫用其權限，即不得任
    意指摘為違法（最高法院75年台上字第7033號判例意旨參考
    ）。且在同一犯罪事實與情節，如別無其他加重或減輕之原
    因，下級審量定之刑，亦無過重或失輕之不當情形，則上級
    審法院對下級審法院之職權行使，原則上應予尊重（最高法
    院85年度台上字第2446號判決意旨參考）。原判決就被告本
    案販賣第三級毒品犯行，量處有期徒刑3年8月，係就上開法
    定減輕事由依法減輕後，復依刑法第57條揭示之各種量刑條
    件妥為斟酌，其認事用法均無違誤，量刑亦稱允當，尚無失
    輕、過重或違反比例原則、平等原則之情形。　　
二、關於刑法第59條酌減其刑部分：
　　按犯罪之情狀顯可憫恕，認科以最低度刑仍嫌過重者，得酌
    量減輕其刑，刑法第59條定有明文。查被告明知愷他命為政
    府查禁之第三級毒品，施用後會對身心造成不良影響，竟為
    圖得自身利益，販售愷他命予朱志堂，影響非微，客觀上並
    無足以引起同情之情狀，又考量被告本案販賣第三級毒品犯
    行，已依毒品危害防制條例第17條第2 項偵審自白之規定予
    以減輕其刑，其所得量處之最低刑度，與本案犯罪情節相較
    ，已難認有何情輕法重之情事，自無再依刑法第59條規定減
    輕其刑之餘地。
三、按「受2 年以下有期徒刑、拘役或罰金之宣告，而有下列情
    形之一，認以暫不執行為適當者，得宣告2 年以上5 年以下
    之緩刑，其期間自裁判確定之日起算：未曾因故意犯罪受
    有期徒刑以上刑之宣告者。前因故意犯罪受有期徒刑以上
    刑之宣告，執行完畢或赦免後，5 年以內未曾因故意犯罪受
    有期徒刑以上刑之宣告者。」刑法第74條第1 項定有明文。
    查被告本案所犯之罪，宣告刑為有期徒刑3年8月，已逾有期
    徒刑2 年，即與刑法第74條第1 項得宣告緩刑之要件有間，
    自無從宣告緩刑，併予敘明。　　　　　　　
四、綜上所述，被告上訴意旨認原審量刑過重，且未依刑法第59
    條之規定酌減其刑，而指摘原判決不當，為無理由，應予駁
    回。　　　　
據上論結，應依刑事訴訟法第368 條，判決如主文。
本案經檢察官黃聖淵提起公訴，檢察官孫小玲到庭執行職務。
中　　華　　民　　國　 111　　年　　8 　　月　　 2　　日
                  刑事第二庭    審判長法  官   孫啓強
                                      法  官   范惠瑩
                                      法  官   鄭詠仁
以上正本證明與原本無異。
如不服本判決應於收受本判決後20日內向本院提出上訴書狀，其
未敘述上訴理由者，並得於提起上訴後20日內向本院補提理由書
狀（均須按他造當事人之人數附繕本）「切勿逕送上級法院」。
中　　華　　民　　國　　111 　年　　8 　　月　　2 　　日
　　　　　　　　　　　　　　　　　　　書記官  黃園芳
附錄本判決論罪科刑法條：
毒品危害防制條例第4條第3項：
製造、運輸、販賣第三級毒品者，處7年以上有期徒刑，得併科
新臺幣1千萬元以下罰金。